【裁判字號】    91,易,1725
【裁判日期】    920617
【裁判案由】    詐欺
【裁判全文】
臺灣桃園地方法院刑事判決                        九十一年度易字第一七二五號
    公  訴  人  臺灣桃園地方法院檢察署檢察官
    被      告  甲○○
右列被告因詐欺案件，經檢察官提起公訴（九十一年度偵字第一０七０一號），本院
判決如左：
    主  文
甲○○意圖為自己不法之所有，以詐術使人將本人之物交付，累犯，處有期徒刑陸月
，如易科罰金以參佰元折算壹日。
    事  實
一、甲○○前於民國八十五年間因詐欺案件，經臺灣臺中地方法院於八十七年五月二
    十九日，以八十七年度易更字第一三號判決判處有期徒刑八月確定，另於八十六
    年間，因軍法逃亡案件，經陸軍二三四師軍事法院判處有期徒刑一年，上開二罪
    嗣經法院定應執行有期徒刑一年六月，並於八十八年六月二十七日因縮刑期滿執
    行完畢。詎不知悔悟，竟意圖為自己不法之所有，於九十一年三月十四日十七時
    許，在桃園縣桃園市區某處翻閱電話號碼簿後，隨意撥打該電話號碼簿上000
    0000之電話號碼，至申請該支電話號碼之桃園縣大溪鎮○○街四十四巷三十
    號乙○○住處，由乙○○之母親接聽後，甲○○即佯稱：其係「阿弟」，需要用
    錢云云，因甲○○語帶哽咽致乙○○之母親未能聽清楚甲○○之要求，遂要甲○
    ○先掛斷電話後再撥一通電話由乙○○接聽，甲○○即再撥一通電話由乙○○接
    聽，甲○○即向乙○○謊稱：伊係阿弟，在軍中把學長機車弄丟，要賠錢給學長
    現金新臺幣（下同）四萬二千元，學長帳戶戶名是甲○○等語，因甲○○假裝在
    哭，聲音哽咽，致乙○○亦誤以為甲○○係其弟弟而陷於錯誤，遂依甲○○之指
    示，於同日十八時三十四分許，在桃園縣大溪郵局從其太太鄔馨儀所有之郵局帳
    戶將四萬二千元匯至甲○○所有之合作金庫慈文分行（帳號００六—00000
    00000000000）之帳戶中，嗣乙○○與其在軍中服役之弟弟連絡後方
    知受騙，隨即於當日二十三時許報警，然上開匯款已於同年月十五日匯入甲○○
    上開帳戶，旋為甲○○於同年月十五日在桃園縣桃園市區之某處提款機將上揭款
    項提領花用一空，嗣於九十一年五月十七日上午十時許，為警循線查獲。
二、案經桃園縣警察局大溪分局報請臺灣桃園地方法院檢察署檢察官偵查起訴。
    理  由
一、右揭事實業據被告甲○○於警訊及本院調查、審理時坦承不諱，核與告訴人乙○
    ○於警訊及本院調查、審理時指述之情節相符，並有合作金庫慈文分行綜合活期
    儲蓄存款印鑑卡、帳戶資料卡、客戶當月份交易資料查詢單影本在卷可佐，本件
    事證明確，被告犯行應堪認定，應予依法論科。
二、核被告甲○○所為，係犯刑法第三百三十九條第一項之詐欺取財罪。又被告曾受
    如事實欄所載有期徒刑之執行完畢情形，此有臺灣高等法院被告全國前案紀錄表
    、法務部在監在押資料表等在卷可稽，其五年內再犯本件有期徒刑以上之本罪，
    為累犯，應依刑法第四十七條之規定加重其刑。爰審酌被告素行不佳、犯罪之動
    機、目的、手段、所生之損害、業與告訴人乙○○於本院調查時當庭達成和解，
    並分期償還告訴人之損失，此有本院九十二年度附民字第八九號和解筆錄在卷可
    證，而告訴人於本院調查亦陳稱：不追究被告之犯行（見本院九十二年六月三日
    審判筆錄第二頁），犯後坦承犯行、態度良好等一切情狀，量處如主文所示之刑
    ，並諭知易科罰金之折算標準。
三、至於公訴人移送併案審理（即臺灣苗栗地方法院九十年度偵字第四四九一號）部
    分，認被告甲○○於九十年一月十五日上午八時許，在苗栗縣苗栗市區打電話給
    被害人陳豐平，佯稱其係陳豐平之兒子陳佳田，因重傷向朋友借機車買藥，而把
    朋友之機車弄丟了，要匯四萬二千元至被告所有之苗栗郵局帳戶中，詐得陳豐平
    之上開金錢，因認被告上開犯行與前開論罪科刑部分，有連續犯之裁判上一罪關
    係等語，惟訊據被告堅詞否認有何上開詐欺取財犯行，辯稱：其所有上開郵局之
    提款卡在其當兵下基地時遺失，並不認識陳豐平等語，且公訴人所稱被告涉嫌上
    開犯罪之時間為九十年一月十五日，與本件被告犯罪之時間即九十一年三月十四
    日，相距一年二個月以上的時間，雖兩者犯罪手法相似，然時間並非緊接，顯非
    基於概括之犯意而反覆為之，並非法律上之同一案件，本院自無從併與審理，應
    退由公訴人另為適法之處理，附此敘明。
據上論斷，應依刑事訴訟法第二百九十九條第一項前段，刑法第三百三十九條第一項
、第四十七條、第四十一條第一項前段，罰金罰鍰提高標準條例第一條前段、第二條
，判決如主文。
本案經檢察官魏雯祈到庭執行職務。
中        華        民        國     九十二    年    六    月    十七   日
                                      臺灣桃園地方法院刑事第二庭
                                          審判長法  官   徐培元
                                                法  官   張震武
                                                法  官   許乃文
右正本證明與原本無異。
如不服本判決，應於判決送達後十日內向本院提出上訴狀( 應附繕本 )，上訴於
臺灣高等法院。
                                                書記官   王曉雁
中        華        民        國     九十二     年   六   月    十八    日
附論罪科刑依據之法條：
中華民國刑法第三百三十九條
 (普通詐欺罪)
意圖為自己或第三人不法之所有，以詐術使人將本人或第三人之物交付者
，處五年以下有期徒刑、拘役或科或併科一千元以下罰金。
以前項方法得財產上不法之利益或使第三人得之者，亦同。
前二項之未遂犯罰之。


司法院資訊處製作；財團法人民間司法改革基金會備份。
